臺灣高等法院高雄分院刑事判決　　　　100年度上訴字第635號
上　訴　人
即　被　告　洪信充
上列上訴人因毒品危害防制條例案件，不服臺灣高雄地方法院99
年度審訴字第3118號中華民國100年2月10日第一審判決（起訴案
號：臺灣高雄地方法院檢察署99年度毒偵字第4360、4595號），
提起上訴，本院判決如下：
    主  文
上訴駁回。
    理  由
一、按不服地方法院之第一審判決而上訴者，應向管轄第二審之
    高等法院為之。上訴書狀應敘述具體理由。上訴書狀未敘述
    上訴理由者，應於上訴期間屆滿後20日內補提理由書於原審
    法院，逾期未補提者，原審法院應定期間先命補正。第二審
    法院認為上訴書狀未敘述理由或上訴有第362 條前段之情形
    者，應以判決駁回之。但其情形可以補正而未經原審法院命
    其補正者，審判長應定期間先命補正。刑事訴訟法第361 條
    、第367 條，分別定有明文。所謂不服第一審判決之具體理
    由，必係依據卷內既有訴訟資料或提出新事證，指摘或表明
    第一審判決有何採證認事、用法或量刑等足以影響判決本旨
    之不當或違法，而構成應予撤銷之具體事由，始克當之（例
    如：依憑證據法則具體指出所採證據何以不具證據能力，或
    依憑卷證資料，明確指出所為證據證明力之判斷如何違背經
    驗、論理法則）；倘僅泛言原判決認定事實錯誤、違背法令
    、量刑失之過重或輕縱，而未依上揭意旨指出具體事由，或
    形式上雖已指出具體事由，然該事由縱使屬實，亦不足以認
    為原判決有何不當或違法者（例如：對不具有調查必要性之
    證據，法院未依聲請調查亦未說明理由，或援用證據不當，
    但除去該證據仍應為同一事實之認定），皆難謂係具體理由
    ，俾與第二審上訴制度旨在請求第二審法院撤銷、變更第一
    審不當或違法之判決，以實現個案救濟之立法目的相契合，
    並節制濫行上訴（最高法院97年度臺上字第892 號判決參照
    ）。是以上訴人之上訴書狀或補提之上訴理由書，雖有敘述
    上訴理由，惟並未具體敘述第一審判決有上述違法、不當情
    形，即與未敘述具體理由無異，其所為上訴，即不符合上訴
    之法定要件。
二、被告洪信充於民國100 年2 月15日收受判決後，於同年月18
    日具狀向原審法院提起上訴，並依原審之裁定補提上訴理由
    謂（本院卷第10-12 頁）：被告因不暗法律已修正為一罪一
    罰而被判處四罪，又其係將海洛因及甲基安非他命一起放入
    玻璃球以火燒烤同時施用，希望法官能夠再減輕刑度，以便
    早日返家俸養年父親云云。
三、經查：被告竟各基於施用第一級毒品海洛因及第二級毒品甲
    基安非他命之犯意，分別於：(一)於99年6 月12日下午3 時30
    分為警採尿回溯72小時、96小時內某時，以將海洛因摻水置
    於針筒內注射方式施用海洛因1 次；另以將甲基安非他命置
    放在玻璃球內燒烤吸食煙霧方式施用甲基安非他命1 次。(二)
    復於99年7 月1 日上午5 時許，以將海洛因摻水置於針筒內
    注射方式施用海洛因1 次；另於99年7 月1 日上午11時為警
    採尿回溯96小時內某時許，以將甲基安非他命置放在玻璃球
    內燒烤吸食煙霧方式施用甲基安非他命1 次之事實，業據被
    告於原審坦承認罪並同意行簡式審判程序（原審卷第111-11
    2 、118-119 頁），復有高雄市立凱旋醫院99年7 月2 日濫
    用藥物尿液檢驗報告、毒品案件尿液送驗編號與真實姓名對
    照表、台灣檢驗科技股份有限公司99年7 月15日濫用藥物檢
    驗報告及高雄縣政府警察局林園分局查獲毒品案件嫌疑人代
    號與真實姓名對照表在卷可憑，足見被告於原審之自白核與
    事實相符，堪信為真實。而被告上開違反毒品危害防制條例
    犯行，經原審依毒品危害防制條例第10條第1 項、第2 項及
    刑法第11條前段、第47條第1 項、第51條第5 款規定，認被
    告分別涉犯毒品危害防制條例第10條第1 項之施用第一級毒
    品二罪、同條例第10條第2 項之施用第二級毒品二罪（合計
    四罪），並依累犯規定各加重其刑，復審酌被告前因施用毒
    品案件，經觀察、勒戒後及強制戒治後，又涉犯施用毒品罪
    ，經法院判刑確定及執行完畢後，仍不知悛悔，再為本案施
    用第一、二級毒品犯行，足見被告對於毒品已產生依賴，有
    使其入監遠離毒品誘惑以促戒斷毒害之必要，復參酌犯後坦
    承犯行及所犯為自戕行為等一切情狀，就施用第一級毒品計
    二罪均量處有期徒刑11月、施用第二級毒品計二罪均量處有
    期徒刑6 月，並定其應執行刑為有期徒刑2 年7 月。已詳敘
    所憑之證據與認定之理由，所為論敘，經核並無違背經驗法
    則或論理法則，量刑亦屬允當。
四、被告雖以前詞提起上訴，惟查：
(一)、被告各基於施用第一級毒品海洛因及第二級毒品甲基安非他
    命之犯意，分別於：(一)於99年6 月12日下午3 時30分為警採
    尿回溯72小時、96小時內某時，各以針筒注射方式施用海洛
    因1 次及將甲基安非他命置於玻璃球內燒烤方式施用甲基安
    非他命1 次；(二)復於99年7 月1 日上午5 時許，以針筒注射
    方式施用海洛因1 次及於99年7 月1 日上午11時為警採尿回
    溯96小時內某時許以將甲基安非他命置放在玻璃球內燒烤方
    式施用甲基安非他命1 次之事實，業據被告於原審坦承認罪
    ，並同意以簡式審判程序審理等情，已詳如前三述（原審卷
    第111-112 、118-119 頁）；再者，被告於原審準備程序已
    供稱：「我承認有檢察官所起訴的犯罪事實。99年6 月12日
    被查獲那次施用毒品…我是以針筒注射方式施用海洛因，以
    玻璃球燒烤方式施用甲基安非他命。99年7 月1 日被查獲那
    次，…是以玻璃球燒烤方式施用甲基安非他命。」等語（原
    審卷第111 頁）；並於警詢供稱：最後1 次施用海洛因，是
    於99年7 月1 日早上約5 時許在高雄市○○區○○路旁施用
    等語綦詳（高縣林警偵字第0990009343號卷第2 頁），可見
    被告於警詢及原審均係供述上開4 次施用第一、二級毒品係
    分別施用，並未辯稱：甲基安非他命及海洛因等毒品係混合
    一起施用云云，則被告上開開四次施用第一、二毒品犯行，
    均係各別施用之事實，至為明確。基此，被告上訴意旨所陳
    ：其本件先後2 次施用甲基安非他命與海洛因係將該二種毒
    品混在一起同時施用云云，顯係冀為獲得以想像競合犯論以
    一罪之利益，而作任意作有利於己之抗辯，被告此部分上訴
    ，顯與事實不符，復未依據卷內既有訴訟資料，指摘原判決
    有何採證等足以影響判決本旨之不當或違法，此部分上訴理
    由自非屬「具體理由」。
(二)、再按關於刑之量定，係實體法上賦予法院得為自由裁量之事
    項，倘其未有逾越法律所規定之範圍，或濫用其權限，即不
    得任意指摘為違法（最高法院75年台上字第7033號判例要旨
    足參）。原審於量刑時，已審酌被告前因施用毒品案件，經
    觀察、勒戒、強制戒治及法院判刑確定後，仍未戒絕毒品，
    再次為本件施用第一、二毒品犯行，顯然缺乏戒絕毒品之決
    心，有使其入監執行遠離毒品誘惑以促戒斷毒害之必要，並
    參酌犯後坦承犯行及所犯係自戕行為等一切情狀，足認量刑
    已審酌刑法第57條各款規定事項，且施用第一級毒品罪之法
    定刑為6 月以上5 年以下有期徒刑、施用第二級毒品罪之法
    定刑為3 年以下有期徒刑，被告又係累犯，依法應各加重其
    刑，原審綜合上情，就施用第一級毒品計二罪各量處有期徒
    刑11月、施用第二級毒品計二罪各量處有期徒刑6 月，並定
    其應執行刑為有期徒刑2 年7 月，所定執行刑亦合於刑法第
    51條第5 款規定，並無失之過重情形，是被告空言指摘原判
    決量刑及所定應執行刑過重云云，顯未敘述具體理由。
五、綜上所述，被告既未依據卷內既有訴訟資料或提出新事證，
    指摘或表明第一審判決有何採證認事、用法或量刑等足以影
    響判決本旨之不當或違法，而構成應予撤銷之具體事由，按
    之上開規定，被告之上訴顯屬違背法律上之程式，應由本院
    依同法第367 條前段、第372 條規定，不經言詞辯論逕行判
    決如主文。
中    華    民    國   100    年    4     月    26    日
                  刑事第四庭    審判長法  官   蕭權閔
                                      法  官   吳進寶
                                      法  官   唐照明
以上正本證明與原本無異。
施用第一級毒品部分如不服本判決應於收受本判決後10日內向本
院提出上訴書狀，其未敘述上訴理由者，並得於提起上訴後10日
內向本院補提理由書狀（均須按他造當事人之人數附繕本）「切
勿逕送上級法院」。
其餘不得上訴。
中    華    民    國   100    年    4     月    26    日
                                      書記官   黃琳群